【裁判字號】    90,毒抗,921
【裁判日期】    901213
【裁判案由】    毒品危害防制條例
【裁判全文】
臺灣高等法院刑事裁定                              九十年度毒抗字第九二一號
    抗  告  人
    即  被  告  甲○○
右抗告人因違反毒品危害防制條例案件，不服臺灣板橋地方法院民國九十年十月三十
一日九十年度毒聲字第四三○三號裁定，（聲請案號：臺灣板橋地方法院檢察署九十
年度聲戒字第一一四四號），提起抗告，本院裁定如左：
    主  文
抗告駁回。
    理  由
一、按被告三犯毒品危害防制條例第十條第二項之施用毒品罪，依同條例第二十條第
    三項但書之規定，應由法院裁定先令入戒治處所施以強制戒治。抗告人即被告甲
    ○○前因施用第二級毒品，先後二次經法院裁定將其送觀察、勒戒後，均認無繼
    續施用毒品之傾向，分由臺灣板橋地方法院檢察署檢察官於民國八十八年十一月
    十五日及八十九年二月九日，以八十八年度毒偵字第二二二九號、八十八年度毒
    偵緝字第二七五號及八十九年度毒偵字第六五一號為不起訴處分確定，此有該案
    件不起訴處分書影本二份附卷可憑。詎抗告人於上開不起訴處分後五年內，即九
    十年五月十一日，仍在台北縣中和市○○路三二七巷十號二樓住處施用第二級毒
    品安非他命，再犯毒品危害防制條例第十條第二項之罪，原審依同條例第二十條
    第三項前段之規定，裁定令抗告人入戒治處所施以強制戒治，即無不合。
二、抗告意旨略以：抗告人並未施用安非他命，係抗告人之父親誤以為抗告人有施用
    毒品而報警處理，爰請求撤銷原裁定云云。
三、經查：抗告人即被告曾因施用第二級毒品，二次觀察、勒戒後，均經檢察官不起
    訴處分確定，已如上述。抗告人於上開不起訴處分後五年內，即九十年五月十一
    日，在台北縣中和市○○路三二七巷十號二樓住處施用第二級毒品安非他命，業
    為抗告人於警訊中坦承不諱，核與證人即抗告人之父親張信雄於偵查中證稱明確
    ，而警方於查獲時採集抗告人之尿液，送台北縣衛生局檢驗，經檢驗結果，確呈
    甲基安非他命陽性反應，此有該局九十年五月二十九日出具之檢驗成績書一紙及
    採尿人姓名編號對照表附卷（參見九十年度毒偵字第三九六三號偵查卷）可證。
    是抗告人以上述理由提起抗告，顯屬卸責之詞，尚難採信。惟抗告人於三犯施用
    第二級毒品安非他命之行為，應堪認定。從而，原審依上述規定，裁定抗告人令
    入戒治處所施以強制戒治一年，並無不當，抗告為無理由，應予駁回。
四、據上論斷，應依刑事訴訟法第四百十二條裁定如主文。
中      華      民      國    九十      年     十二     月     十三     日
                              臺灣高等法院刑事第二十三庭
                                  審判長法  官  黃  瑞  華
                                        法  官  吳      燦
                                        法  官  雷  雯  華
右正本證明與原本無異。
不得再抗告。
                                        書記官  陳  思  云
中      華      民      國    九十      年     十二     月     十四     日


司法院資訊處製作；財團法人民間司法改革基金會備份。
